【裁判字號】    99,交上易,217
【裁判日期】    990806
【裁判案由】    公共危險
【裁判全文】
臺灣高等法院刑事判決               99年度交上易字第217號
上  訴  人
即  被  告  甲○○
上列上訴人即被告因公共危險案件，不服臺灣士林地方法院99年
度審交易字第227號，中華民國99年6月11日第一審判決（起訴案
號：臺灣士林地方法院檢察署99年度偵字第5655號），提起上訴
，本院判決如下：
    主  文
上訴駁回。
    理  由
一、按不服地方法院之第一審判決而上訴者，應向管轄第二審之
    高等法院為之；上訴書狀應敘述具體理由；上訴書狀未敘述
    上訴理由者，應於上訴期間屆滿後20日內補提理由書於原審
    法院。逾期未補提者，原審法院應定期間先命補正，刑事訴
    訟法第361條第1項、第2項、第3項分別定有明文。又第二審
    法院認為上訴書狀未敘述理由，或上訴有第362 條前段之情
    形者，應以判決駁回之，同法第367 條前段亦有明文規定。
    而所謂上訴之具體理由，必係依卷內既有訴訟資料或提出新
    事證，指摘或表明第一審判決有何採證認事、用法或量刑等
    足以影響判決本旨之不當或違法，而構成應予撤銷之具體事
    由，始足當之；倘僅泛言原判決認定事實錯誤、違背法令、
    量刑失之過重或輕縱，而未依上揭意旨指出具體事由，或形
    式上雖已指出具體事由，然該事由縱使屬實，亦不足以認為
    原判決有何不當或違法者，皆難謂係具體事由，俾與第二審
    上訴制度在請求第二審法院撤銷、變更第一審不當或違法之
    判決，以實現個案救濟及節制濫行上訴之立法目的相契合（
    最高法院97年度台上字第892 號判決參照）。是倘上訴人之
    上訴書狀雖敘述上訴理由，惟並未具體敘述第一審判決有何
    不當或違法情形，即與未敘述具體理由無異，所為上訴，即
    非適法。
二、查本件上訴人即被告甲○○因涉犯刑法第185條之3不能安全
    駕駛動力交通工具罪，經原審判處有期徒刑7 月。被告不服
    原審判決，於民國（下同）99年7月1日提起第二審上訴，復
    於99年7 月20日提出上訴理由狀，上訴理由略以：被告確有
    酒醉駕車，也於偵審中坦承犯行，而被告現雖已離婚，然家
    中花費仍由被告負擔，2 位幼女亦需被告扶養，如入監服刑
    ，原工作恐將失去工作機會，無法再維持家中經濟支出，被
    告保證絕不再犯，爰請法院從輕量刑云云。然查，原審法院
    已審酌被告係受徒刑之執行完畢後，5 年內故意再犯本件之
    累犯，依法加重其刑，及被告曾因多次酒後駕車犯行經法院
    判處罪刑確定，並均執行完畢後，仍再犯本案相同罪名之酒
    後駕車公共危險犯行，堪認其守法意識淡薄，本案經測得其
    呼氣酒精濃度高達每公升0.90毫克，已對其他用路人之生命
    、身體安全構成相當程度之危險，又先前各次犯行，迭經判
    處得易科罰金或易服勞役之刑罰，仍未生遏阻之效，並考量
    其犯後坦承犯行之態度，並其犯罪之動機、目的及其生活狀
    況與智識程度等一切情狀予以量刑，原判決並無任何輕重失
    衡或違法不當之處，上訴意旨以被告倘入監服刑，現有工作
    將會不保且無法負擔家計為由，請求從輕量刑云云，未能具
    體指摘原判決於認定事實，適用法律及量刑等項有何違法或
    不當，揆諸上揭意旨，本件上訴顯不合法定程式，應予駁回
    ，並不經言詞辯論為之。
據上論斷，應依刑事訴訟法第367條前段、第372條，判決如主文
。
中    華    民    國    99    年     8      月    6   日
                  刑事第三庭  審判長法  官  陳博志
                                    法  官  陳德民
                                    法  官  劉興浪
以上正本證明與原本無異。
不得上訴。
                                    書記官  王詩涵
中    華    民    國    99    年    8     月    9     日

司法院資訊處製作；財團法人民間司法改革基金會備份。
